【裁判字號】    90,毒抗,44
【裁判日期】    900214
【裁判案由】    聲請強制戒治
【裁判全文】
臺灣高等法院高雄分院刑事裁定                      九十年度毒抗字第四十四號
    抗告人
    即被告    甲○○
右列抗告人因毒品危害防制條例案件，不服臺灣高雄地方法院中華民國九十年一月十
日裁定（九十年度毒聲字第一四二號），提起抗告，本院裁定如左：
      主      文
抗告駁回。
      理      由
一、原裁定以：被告甲○○前因施用毒品案件，經依本院以八十七年度毒聲字第九四
    三號及八十八年度毒聲字第三一六四號先後二次裁定送觀察、勒戒後，均認無繼
    續施用毒品之傾向，而由臺灣高雄地方法院檢察署檢察官分別於民國八十七年七
    月二十二日及八十八年六月三日以八十七年度偵字第一五八一八號、八十八年度
    偵字第八九三八號為不起訴處分，此有該不起訴處分書二紙、臺灣高雄地方法院
    檢察署刑案資料查註紀錄表及臺灣高等法院被告全國前案紀錄表各一份在卷可稽
    。惟被告復基於概括之犯意，分別於八十九年四月十九日及同年八月三十日經部
    隊長官帶其至國軍高雄總醫院採尿檢驗結果，均呈安非他命陽性反應，此有國軍
    高雄總醫院八十九年四月二十四日（八九）濟世五字第二四七四號函及八十九年
    九月七日（八九）濟世二字第五六七九號函各一紙附卷可稽。又按甲基安非他命
    經口服投與後，約百分之七十於二十四小時內自尿液中排出，其尿液內甲基安非
    他命成分之檢出，與投與甲基安非他命份量、個人體質、檢測儀器之精密有關，
    通常採尿液是否呈陽性反應，應以投與後二十四小時所採為宜，業經行政院衛生
    署藥物食品檢驗局以（八○）藥檢壹字第○四四九四二號函釋明確。從而，足認
    被告分於八十九年四月十九日及同年八月三十日採取尿液前回溯二十四小時內之
    某時，曾施用安非他命二次。綜上所述，被告甲○○三犯毒品危害防制條例第十
    條第二項之犯行堪予認定，應依毒品危害防制條例第二十條第三項但書規定，裁
    定令入戒治處所強制戒治等語。
二、抗告意旨略以：「我於八十九年四月及八月間分別罹患感冒，而服用感冒口服液
    ，尿液檢出有安非他命反應，是感冒口服液的影響」云云。
三、本院查：抗告人甲○○基於概括之犯意，分別於八十九年四月十九日及同年八月
    三十日經部隊長官帶其至國軍高雄總醫院採尿檢驗結果，均呈安非他命陽性反應
    ，此有國軍高雄總醫院八十九年四月二十四日（八九）濟世五字第二四七四號函
    及八十九年九月七日（八九）濟世二字第五六七九號函各一紙附卷可稽。因抗告
    人甲○○吸用安非他命是經部隊查獲，抗告人甲○○苟真是罹患感冒，部隊長官
    焉有將之送往驗尿之理﹖從而原審依前開法條規定為付強制戒治之裁定，核無不
    合，本件抗告為無理由，應予駁回。
四、依刑事訴訟法第四百十二條裁定如主文。
中    華    民    國      九十      年       二       月      十五      日
                              臺灣高等法院高雄分院刑事第八庭
                                  審判長法官  郭雅美
                                        法官  洪兆隆
                                        法官  張盛喜
右正本證明與原本無異。
不得再抗告。
                                      書記官  魏文常
中    華    民    國      九十      年       二       月      十六      日
                                                                        Ｑ


司法院資訊處製作；財團法人民間司法改革基金會備份。
